臺灣桃園地方法院刑事判決　　　　　　 101年度簡上字第72號
上　訴　人　臺灣桃園地方法院檢察署檢察官
被　　　告　李賢明
選任辯護人　陳筱屏律師
上列上訴人因被告傷害等案件，不服本院民國100年11月17日100
年度審簡字第340號第一審判決（起訴案號：100年度偵字第3353
號），提起上訴，本院管轄之第二審合議庭判決如下：
    主  文
上訴駁回。
    事實及理由
一、案經本院審理結果，綜觀原審認事用法暨刑罰量度均無不合
    始予維持，茲引用附件原審判決書所記載之事實、證據及理
    由外，尚補充：
  (一)按醫師執行醫療業務時，不論患者係因病尋求診療或因特殊
    目的就醫，醫師於診療過程中依醫師法規定亟務製作病歷，
    該病歷之製作乃屬醫師於醫療業務過程中所須製作之紀錄文
    書，何況每一醫療行為性屬可分，就接續之看診行為構成醫
    療業務行為，其中或有出於訴訟目的例如被毆傷而尋求醫師
    之治療，對醫師而言既屬醫療業務行為之一部分，便應依法
    製作病歷，是該病歷仍屬業務上所製作之紀錄文書，當與通
    常醫療行為所製作之病歷無殊，自屬刑事訴訟法第159條之4
    第2款所稱從事業務之人於業務上所須製作之紀錄文書，又
    診斷證明書係依病歷所轉錄之證明文書，故屬同法同一條款
    之證明文書無訛（最高法院97年度台上字第666號刑事判決
    意旨參照），承論敏盛綜合醫院診斷證明書，委無顯不可信
    之情事，揆照前揭法條規定與最高法院判決見解，得為證據
    ；次論證人即被害人楊珮菁於檢察官偵訊中所為之陳述，固
    屬被告李賢明以外之人於審判外之言詞陳述，但經具結在案
    （見檢方偵字卷第40頁），衡諸被告於本院準備程序中言及
    放棄行使詰問權（見本院簡上字卷第18頁背面），甚者被告
    、辯護人於本院準備程序中盡皆捨棄傳訊該名證人（見本院
    簡上字卷第18頁背面），誠無不當剝奪被告詰問權之行使（
    最高法院96年度台上字第4064號、95年度台上字第6675號刑
    事判決意旨參照），更無顯不可信之情形，依刑事訴訟法第
    159條之1第2項規定，洵備證據能力；再論證人楊珮菁於司
    法警察調查中所為之證詞、目擊證人朱育賢之警員訪查表、
    桃苗汽車股份有限公司北桃園廠估價單，亦屬被告以外之人
    於審判外之言詞或書面陳述，惟忖當事人、辯護人於本院審
    理中未起爭執（見本院簡上字卷第33頁至第34頁背面），並
    得被告、辯護人於本院準備程序中同意納為證據使用（見本
    院簡上字卷第18頁背面），本院檢視各該陳述作成時之情況
    要無不妥之處，適為本案證據，依刑事訴訟法第159條之5第
    1項規定，可執為證；至論蒐證照片、監視錄影畫面翻拍照
    片、監視錄影畫面翻拷光碟，乃以機械方式所留存之畫面與
    紀錄物品，則係非供述性證據，即無傳聞法則之適用，另乏
    違背法定程序取得之情由，依刑事訴訟法第158條之4反面規
    定，遂具證據能力。
  (二)訊據被告於本院準備程序、審理中迭對原審判決書加以敘列
    之犯罪事實坦承不諱（見本院簡上字卷第18頁、第37頁），
    咸與證人楊珮菁於警詢、檢察官偵訊中指稱屢遭被告施暴之
    過程契合一致（見檢方他字卷第49頁至第52頁、第38頁至第
    39頁），復有敏盛綜合醫院診斷證明書（見檢方他字卷第55
    頁）、目擊證人朱育賢之警員訪查表（見檢方他字卷第74頁
    ）、桃苗汽車股份有限公司北桃園廠估價單（見檢方他字卷
    第27頁）、蒐證照片（見檢方他字卷第30頁至第32頁、第58
    頁至第65頁）、監視錄影畫面翻拍照片（見檢方他字卷第5
    頁至第26頁）、監視錄影畫面翻拷光碟（見檢方他字卷第4
    頁）為憑，足徵被告之自白概與事實相符，本案事證臻達明
    確，是其諸次犯行堪以認定。
二、核被告所為，係犯刑法第354條毀損器物、第277條第1項普
    通傷害、第305條恐嚇危害安全等罪，又其觸犯前揭諸罪之
    犯意各別、行為互殊，自應分論併罰。原審同此認定，進而
    適用簡易判決處刑程序，依刑法第354條、第277條第1項、
    第305條、第41條第1項前段、第51條第6款及刑法施行法第1
    條之1第1項、第2項前段規定，顧念被告無視公眾用路安全
    、僅只不滿被害人鳴放喇叭示警卻逕逞兇、法治觀念極為薄
    弱、嚴重影響其他車輛往來、造成被害人之傷勢非輕、素無
    前科紀錄、犯後坦承犯行之悔意勉佳等節，且斟被告犯罪之
    動機、目的、手段、生活狀況、智識程度、所生危害及未能
    達成和解取得諒宥等情，各罪分別判處拘役30日、40日、50
    日，兼予諭知易科罰金之折算標準，再定其應執行之刑為拘
    役110日，同予諭知易科罰金之折算標準。遍閱原審量刑業
    就判決時之具體情事詳加整體觀察、綜合研判，既未逾越法
    定刑度，更無偏執一端，難認原審量刑有何輕重相差懸殊可
    謂失出或失入以致違法或失當之處。末按量刑輕重，份屬事
    實審法院得依職權所為自由裁量事項，苟未逾越法定刑度，
    若經法院權以刑法第57條各款情形，不得遽論違法（最高法
    院72年台上字第6696號判例意旨參照）。檢察官循從被害人
    之主張上訴請求改判重刑，乃執被害人身心受創甚鉅、被告
    法治觀念淡薄、未能達成和解賠償損害為由，同時指摘原審
    未遵刑事訴訟法第283條第3項規定言明不採檢察官企請判處
    應執行有期徒刑1年之說法，然縱不議檢察官誤植法條條號
    應更正為「刑事訴訟法第289條第3項」之瑕疵，檢察官似未
    意識原審適用簡易判決處刑程序之結果，委無需要贅依前開
    規定給予當事人表示科刑範圍意見之機會，況查原審洵曾詢
    問當事人有關刑度之意見（見本院審易字卷第25頁背面），
    並就檢察官上訴敘述之各該情形俱已逐一載入原審判決書作
    為量刑之參考（見卷附原審判決書），雖漏提及不採檢察官
    求處之刑度一語，仍不動搖原審全面思忖各該情節方予量刑
    之妥善性，可知檢察官上訴徒以歷經原審權衡刑度所斟刑罰
    酌量情狀等節持見，稽之前揭判例意旨，為無理由，故應駁
    回。
據上論斷，應依刑事訴訟法第455條之1第1項、第3項、第368條
、第373條，判決如主文。
本案經檢察官林郁芬到庭執行職務。
中    華    民    國   100    年    4     月    3     日
                  刑事第一庭  審判長法  官  謝順輝
                                    法  官  林虹翔
                                    法  官  俞力華
以上正本證明與原本無異。
不得上訴。
                                    書記官  資念婷
中    華    民    國   101    年    4     月    5     日
附錄本案論罪科刑法條
中華民國刑法第277條
（普通傷害罪）
傷害人之身體或健康者，處3年以下有期徒刑、拘役或1,000元以
下罰金。
犯前項之罪因而致人於死者，處無期徒刑或7年以上有期徒刑；
致重傷者，處3年以上10年以下有期徒刑。
中華民國刑法第305條
（恐嚇危害安全罪）
以加害生命、身體、自由、名譽、財產之事，恐嚇他人致生危害
於安全者，處2年以下有期徒刑、拘役或300元以下罰金。
中華民國刑法第354條
（毀損器物罪）
毀棄、損壞前2條以外之他人之物或致令不堪用，足以生損害於
公眾或他人者，處2年以下有期徒刑、拘役或500元以下罰金。